【裁判字號】    95,小上,76
【裁判日期】    950928
【裁判案由】    損害賠償
【裁判全文】
臺灣臺中地方法院民事裁定              95年度小上字第76號
上  訴  人  乙○○
被上訴人    甲○○
上列當事人間請求損害賠償事件，上訴人對於民國95年8月11日
本院沙鹿簡易庭95年度沙小字第527號第一審小額民事判決提起
上訴，本院裁定如下：
    主      文
上訴駁回。
第二審訴訟費用新臺幣壹仟伍佰元由上訴人負擔。
    理      由
一、本件上訴意旨略以：被上訴人於民國93年8月2日在93年6月2
    日之會議紀錄蓋了官章，足可證明被上訴人有說那些話（上
    訴人於原審主張：被上訴人於93年6月2日在國立清水高中92
    學年度第二學期第二次社會科會議上發言表示：「我心中也
    有無限抱怨，去年因出題的事和他拍桌對罵，他卻來陰的上
    網告密，打小報告，他的問題實在非常難解決，已經和他討
    論多次，他說要等月退不要全退，今年的退休仍有名額，仍
    在勸說中。」等語。），93年9月上訴人曾託校長秘書卓子
    瑛查證，得知被上訴人確有講那些話；命題是教師的基本義
    務，若為了命題就和主管拍桌對罵，社會的評價會有負面的
    影響，何況情節是被上訴人虛構的，且被主管一再要求退休
    ，在社會上亦會有負面的評價，另被上訴人亦不應為了小事
    就公然說有無限抱怨，被上訴人雖否認有講那些話，但無非
    是避重就輕，推拖之詞，綜上所述，被上訴人確有侵害上訴
    人名譽權之事證，一審判決錯誤，請求改判等語。
二、按對於小額程序之第一審裁判之上訴或抗告，非以其違背法
    令為理由，不得為之。又上訴狀內應記載上訴理由，表明(一)
    原判決所違背之法令及其具體內容。(二)依訴訟資料可認為原
    判決有違背法令之具體事實，民事訴訟法第436條之24第2項
    、第436條之25分別定有明文。所謂判決有違背法令，依民
    事訴訟法第468條之規定，乃指判決不適用法規或適用不當
    而言，此依同法第436條之32第2項之規定，於小額事件之上
    訴程序準用之。再以判決有不適用法規或適用不當為上訴理
    由時，其上訴狀或理由書應有具體之指摘，並揭示該法規之
    條項或內容，若係成文法以外之法則，應揭示該法則之旨趣
    ，倘為司法院解釋或最高法院之判例，則應揭示該判解之字
    號或其內容，如依民事訴訟法第469條所列第1款至第5款理
    由提起上訴時（第6款未準用，參照民事訴訟法第436之32第
    2項規定），其上訴狀或理由書應揭示合於該條款之事實，
    上訴理由狀如未依此項方法表明者，即難認為已對原判決之
    違背法令有具體之揭示，其上訴自難認為合法（最高法院71
    年台上字第314號判例參照）。次按上訴不合法者，第二審
    法院應以裁定駁回之，民事訴訟法第444條第1項前段定有明
    文，依同法第436之32第2項之規定，此於小額事件之上訴程
    序亦準用之。查本件經核上訴人前揭上訴之理由，僅泛稱原
    審判決錯誤，或就原判決事實認定之職權行使、證據取捨加
    以指摘，並未依民事訴訟法第436條之25之規定，於上訴狀
    內表明原判決所違背之法令及具體內容，及依訴訟資料可認
    為原判決有違背法令之具體事實，揆諸前開說明，其上訴自
    非合法，應予駁回。
三、依民事訴訟法第436條之32第1項準用同法第436條之19之規
    定，第二審法院為訴訟費用之裁判時，應確定其費用額。本
    件第二審訴訟費用額確定為新臺幣1,500元，爰諭知如主文
    第二項所示。
四、結論：本件上訴為不合法，依民事訴訟法第436條之32第1項
    、第2項、第444條第1項、第95條、第78條、第436條之19第
    1項，裁定如主文。
中    華    民    國    95    年    9     月    28    日
                  民事第三庭  審判長法  官  張瑞蘭
                                    法  官  林靜芬
                                    法  官  黃渙文
正本係照裁定原本作成
本裁定不得抗告。
中    華    民    國    95    年    9     月    28    日
                                    書記官


司法院資訊處製作；財團法人民間司法改革基金會備份。
